# Hoja de Trabajo 04 - Árboles de Decisión


```{r echo=FALSE}
library(dplyr)
library(knitr)
library(rpart)       # performing regression trees
library(rsample)     # data splitting 
library(rpart.plot)  # plotting regression trees
library(ipred)       # bagging
library(caret)       # bagging
```

## 1 - Separando el dataset en prueba y entrenamiento
```{r echo=FALSE}
data <- read.csv("train.csv")
```

### Limpiando los datos
```{r echo=FALSE}
columns_used <- c()
neighborhoodNames <- c("NoRidge", "NridgHt", "StoneBr", "Timber", "Veenker", "Somerst", "ClearCr", "Crawfor", "CollgCr", "Blmngtn", "Gilbert", "NWAmes", "SawyerW", "Mitchel", "NAmes", "NPkVill", "SWISU", "Blueste", "Sawyer", "OldTown", "Edwards", "BrkSide", "BrDale", "IDOTRR", "MeadowV")

for(n in 1:length(neighborhoodNames)) {
  # Variable minuscula para nuestro uso.
  data$neighborhood[data$Neighborhood == neighborhoodNames[n]] <- n
}
columns_used <- append(columns_used, "neighborhood")

hs <- c("1Story", "2Story",	"1.5Fin",	"SLvl", "SFoyer")

for(n in 1:length(hs)) {
  # Variable minuscula para nuestro uso.
  data$houseStyle[data$HouseStyle == hs[n]] <- n
}
columns_used <- append(columns_used, "houseStyle")

 data$houseZone[data$MSZoning == "A"] <- 1
 data$houseZone[data$MSZoning == "C"] <- 2
 data$houseZone[data$MSZoning == "FV"] <- 3
 data$houseZone[data$MSZoning == "I"] <- 4
 data$houseZone[data$MSZoning == "RH"] <- 5
 data$houseZone[data$MSZoning == "RL"] <- 6
 data$houseZone[data$MSZoning == "RP"] <- 7
 data$houseZone[data$MSZoning == "RM"] <- 8
 columns_used <- append(columns_used, "houseZone")

data$houseUtilities[data$Utilities == "AllPub"] <- 1
data$houseUtilities[data$Utilities == "NoSewr"] <- 2
data$houseUtilities[data$Utilities == "NoSeWa"] <- 3
data$houseUtilities[data$Utilities == "ELO"] <- 4
columns_used <- append(columns_used, "houseUtilities")

data$roadAccess[data$Condition1 == "Artery"] <- 1
data$roadAccess[data$Condition1 == "Feedr"] <- 2
data$roadAccess[data$Condition1 == "Norm"] <- 3
data$roadAccess[data$Condition1 == "RRNn"] <- 4
data$roadAccess[data$Condition1 == "RRAn"] <- 5
data$roadAccess[data$Condition1 == "PosN"] <- 6
data$roadAccess[data$Condition1 == "PosA"] <- 7
data$roadAccess[data$Condition1 == "RRNe"] <- 8
data$roadAccess[data$Condition1 == "RRAe"] <- 9
columns_used <- append(columns_used, "roadAccess")

data$remodelated[data$YearBuilt != data$YearRemodAdd] <- 1
data$remodelated[data$YearBuilt == data$YearRemodAdd] <- 0
columns_used <- append(columns_used, "remodelated")

data$roofStyle[data$RoofStyle == "Flat"]  <- 1
data$roofStyle[data$RoofStyle == "Gable"]  <- 2
data$roofStyle[data$RoofStyle == "Gambrel"]  <- 3
data$roofStyle[data$RoofStyle == "Hip"]  <- 4
data$roofStyle[data$RoofStyle == "Mansard"]  <- 5
data$roofStyle[data$RoofStyle == "Shed"]  <- 6
columns_used <- append(columns_used, "roofStyle")

data$roofMaterial[data$RoofMatl == "ClyTile"] <- 1
data$roofMaterial[data$RoofMatl == "CompShg"] <- 2
data$roofMaterial[data$RoofMatl == "Membran"] <- 3
data$roofMaterial[data$RoofMatl == "Metal"] <- 4
data$roofMaterial[data$RoofMatl == "Roll"] <- 5
data$roofMaterial[data$RoofMatl == "Tar&Grv"] <- 6
data$roofMaterial[data$RoofMatl == "WdShake"] <- 7
data$roofMaterial[data$RoofMatl == "WdShngl"] <- 8
columns_used <- append(columns_used, "roofMaterial")

data$overallQuality <- data$OverallQual
columns_used <- append(columns_used, "overallQuality")

data$overallCondition <- data$OverallCond
columns_used <- append(columns_used, "overallCondition")


data$exteriorCondition[data$ExterCond == "Po"] <- 1
data$exteriorCondition[data$ExterCond == "Fa"] <- 2
data$exteriorCondition[data$ExterCond == "TA"] <- 3
data$exteriorCondition[data$ExterCond == "Gd"] <- 4
data$exteriorCondition[data$ExterCond == "Ex"] <- 5
columns_used <- append(columns_used, "exteriorCondition")

data$foundationMaterial[data$Foundation == "BrkTil"] <- 1
data$foundationMaterial[data$Foundation == "CBlock"] <- 2
data$foundationMaterial[data$Foundation == "PConc"] <- 3
data$foundationMaterial[data$Foundation == "Slab"] <- 4
data$foundationMaterial[data$Foundation == "Stone"] <- 5
data$foundationMaterial[data$Foundation == "Wood"] <- 6
columns_used <- append(columns_used, "foundationMaterial")

data$basement[is.na(data$BsmtQual)] <- 0
data$basement[!is.na(data$BsmtQual)] <- 1
columns_used <- append(columns_used, "basement")

data$basementCondition[data$BsmtCond == "Ex"] <- 3
data$basementCondition[data$BsmtCond == "Gd"] <- 2
data$basementCondition[data$BsmtCond != "Ex"] <- 1
data$basementCondition[data$BsmtCond != "Gd"] <- 1
data$basementCondition[is.na(data$BsmtCond)] <- 0
columns_used <- append(columns_used, "basementCondition")

data$fireplace[is.na(data$FireplaceQu)] <- 0
data$fireplace[!is.na(data$FireplaceQu)] <- 1
columns_used <- append(columns_used, "fireplace")

data$garageArea <- data$GarageArea
columns_used <- append(columns_used, "garageArea")

data$pool[is.na(data$PoolQC)] <- 0
data$pool[!is.na(data$PoolQC)] <- 1
columns_used <- append(columns_used, "pool")

data$additionalFeature[is.na(data$MiscFeature)] <- 0
data$additionalFeature[!is.na(data$MiscFeature)] <- 1
columns_used <- append(columns_used, "additionalFeature")

data$livingArea <- data$GrLivArea
columns_used <- append(columns_used, "livingArea")

data$yearBuilt <- data$YearBuilt
columns_used <- append(columns_used, "yearBuilt")


data$salePrice <- data$SalePrice
columns_used <- append(columns_used, "salePrice")

tv <- c("WD", "Oth", "New", "ConLw", "ConLI", "ConLD", "Con", "CWD", "COD")

for(n in 1:length(tv)) {
  # Variable minuscula para nuestro uso.
  data$saleType[data$SaleType == tv[n]] <- n
}
columns_used <- append(columns_used, "saleType")

msz <- c("FV", "RL", "RH", "RM" , "C (all)")

for(n in 1:length(msz)) {
  # Variable minuscula para nuestro uso.
  data$mSZoning[data$MSZoning == msz[n]] <- n
}
columns_used <- append(columns_used, "mSZoning")

clean_data <- subset(data, select = columns_used)
```

Columnas a utilizar (basándonos en el análisis exploratorio de la hoja anterior):
```{r}
print(paste(columns_used,collapse=' '))
```

Un 75% del dataset se usará para entrenar el árbol.
``` {r}
set.seed(5)
expected_result <- clean_data$salePrice
partition <- createDataPartition(y=expected_result,
                                 p=.75,
                                 list=F)
train_set <- clean_data[partition,]
test_set <- clean_data[-partition,]
```



## 2 - Árbol de regresión

``` {r}
model_1 <- rpart(
  formula = salePrice ~ neighborhood + houseStyle + houseZone + houseUtilities + remodelated + pool + livingArea + yearBuilt,
  data    = train_set,
  method  = "anova"
  )
summary(model_1)
```
```{r}
rpart.plot(model_1)
```


## 3 - Realizando predicciones

```{r}
y <- test_set[,c("salePrice")]

y_pred_1 <- predict(model_1, newdata = test_set)
rmse_model_1 <- RMSE(pred = y_pred_1, obs = test_set$salePrice)
abs_error_1 <- abs(mean(y_pred_1 - test_set$salePrice))
```

El RMSE para el modelo 1 es `r rmse_model_1` y el error absoluto es `r abs_error_1`. Esto quiere decir que, en promedio hubo un error de USD 3040.


## 4 - Haciendo más modelos


## 5 - Comparando con hoja anterior